臺灣高等法院民事裁定
109年度抗字第333號
抗  告  人  戈湘欣  
相  對  人  曾逸雯  

上列當事人間聲明異議事件，對於中華民國109年1月31日臺灣新
竹地方法院108年度聲字第117號所為裁定提起抗告，本院裁定如
下：
    主      文
抗告駁回。
抗告費用由抗告人負擔。 
    理      由
一、本件相對人前持原法院104年度訴字第358號、本院105年度
    上字第891號民事判決、最高法院107年度台上字第2339號民
    事裁定及原法院民事判決確定證明書（下稱系爭確定判決）
    為執行名義，聲請就抗告人之財產於新臺幣（下同）75萬元
    本息之範圍內為強制執行，經原法院民事執行處（下稱原執
    行法院）以108年度司執字第37409號事件（下稱系爭執行事
    件）受理後，於民國（下同）108年11月8日核發執行命令扣
    押抗告人於原法院提存所105年度存字第234號提存事件（下
    稱系爭提存事件）所提存之現金75萬元及其利息（下稱系爭
    提存物），並經原法院提存所於同年11月13日，以新院平10
    5存字第234號函文同意扣押系爭提存物（下稱系爭處分），
    抗告人就系爭處分提出異議，經提存所於108年11月28日提
    出意見書，復經原法院裁定駁回其異議，抗告人不服，提起
    本件抗告。
二、本件異議及抗告意旨略以：伊於系爭確定判決之事件中，所
    委任之訴訟代理人呂秋𧽚律師因違反律師法而受申誡處分，
    其非法代理伊，致訴訟程序違法錯誤，繼之提供錯誤事證給
    法官，進而造成伊有出於錯誤而提存系爭提存物。又最高法
    院及原法院就相對人應負擔之訴訟費用，不及考量律師懲戒
    之事證，尚未確定，不得扣押系爭提存物。另原執行法院承
    辦書記官與相對人妻舅曾能煜熟識，於詢問電話中放任個人
    意志有違公務之操守，且未於系爭執行事件寄發副本通知伊
    ，違反強制執行程序。再者，如將系爭提存物交付相對人，
    恐促成相對人背信罪，侵害本人家庭權益。又社區警衛雖於
    108年11月15日收取系爭處分書，但伊係翌日才接獲文書，
    合於10日內提出異議。故原法院提存所不得依執行命令同意
    扣押系爭提存物，系爭處分及原法院裁定，均係違法，為此
    提起抗告請求廢棄系爭處分及原裁定等語。
三、按關係人對於提存所之處分，得於處分通知書送達關係人翌
    日起十日之不變期間內，提出異議。法院認異議為有理由時
    ，應以裁定命提存所為適當之處分，認異議為無理由時，應
    駁回之；依本法所為之送達，準用民事訴訟法關於送達之規
    定。提存法第24條第1項、第25條第1項及第27條前段分別定
    有明文。次按送達於住居所、事務所或營業所不獲會晤應受
    送達人者，得將文書付與有辨別事理能力之同居人或受僱人
    ，民事訴訟法第137條第1項定有明文。又受公寓大廈管理委
    員會僱用之管理員，其所服勞務包括為公寓大廈住戶接收文
    件者，性質上應屬全體住戶之受僱人，即與上開規定之受僱
    人相當；郵政機關之郵差送達文書於住居所、事務所或營業
    所，不獲會晤應受送達人，而將文書付與上開公寓大廈管理
    員者，為合法送達，至該管理員何時將文書轉交應受送達人
    ，對已生之合法送達效力無影響（最高法院90年台抗字第86
    號裁定意旨參照）。
四、經查，原法院提存所於108年11月13日作成系爭處分，並於
    同年月15日送達抗告人自行陳報位於新竹縣○○市○○○街0號0
    樓之0之住所地（見系爭提存事件卷第3頁），該送達證書上
    蓋有「家華國寶社區管理委員會」之戳章，送達方法欄勾選
    「受僱人」，並由「邱國平」於其上簽名，有該送達證書在
    卷可憑（見系爭提存事件卷第19頁），揆諸前揭說明，可認
    系爭處分已於108年11月15日合法送達抗告人，至該管理員
    何時將系爭處分轉交抗告人，對已生之合法送達效力無影響
    。故本件異議期間自處分送達翌日即108年11月16日起算，
    至同年月25日已為屆滿（抗告人送達處所位於竹北市，毋庸
    扣除在途期間），抗告人遲至同年月26日始向原法院提出聲
    明異議狀（見原審院卷第6頁法院收文戳章），已逾10日之
    不變期間，其異議為不合法，即應予駁回，且無庸就其他抗
    告理由為論斷。
五、綜上，抗告人提出異議已逾不變期間，其異議為不合法，原
    法院裁定駁回其異議，於法並無不合。抗告意旨指摘原裁定
    不當，求予廢棄，為無理由，應予駁回。
六、據上論結，本件抗告為無理由，爰裁定如主文。 
中　　華　　民　　國　　109 　年　　4 　　月　　1 　　日
                    民事第二十一庭
                        審判長法  官  翁昭蓉
                              法  官  鍾素鳳
                              法  官  羅惠雯
正本係照原本作成。
不得再抗告。
中　　華　　民　　國　　109 　年　　4 　　月　　1 　　日
    　　　　　　　　　　　　　書記官  洪秋帆